臺灣彰化地方法院刑事判決　　　　　　　　　　　　　九十四年度訴字第六三號
　　公　訴　人　臺灣彰化地方法院檢察署檢察官
　　被　　　告　甲○○
右列被告因違反毒品危害防制條例案件，經檢察官提起公訴（九十四年度毒偵字第一
三五一號）及移送併案審理（九十四年度毒偵字第一八三七號），本院依簡式審判程
序判決如左：
    主      文
甲○○連續施用第一級毒品，累犯，處有期徒刑拾月。又連續施用第二級毒品，累犯
，處有期徒刑陸月，扣案之安非他命壹包（毛重零點玖公克），沒收銷燬之。主刑部
分應執行有期徒刑壹年貳月。
    事　　　實
一、甲○○前因違反毒品危害防制條例案件，經本院以八十九年度彰簡字第六二二號
    判決判處有期徒刑四月，如易科罰金以三百元折算一日確定，於民國九十年八月
    二十七日易科罰金執行完畢。又因施用毒品案件，經觀察、勒戒後，認無繼續施
    用毒品之傾向，由臺灣彰化地方法院檢察署檢察官於八十九年五月九日以八十九
    年度毒偵字第二二二六號為不起訴處分確定；復因施用毒品案件，經觀察、勒戒
    後，認有繼續施用毒品之傾向，由本院以前揭八十九年度彰簡字第六二二號判決
    判處徒刑確定，強制戒治部分並於九十年五月二十三日停止戒治付保護管束出所
    ，至九十年八月三日保護管束期滿未經撤銷，視為強制戒治執行完畢。詎仍不知
    悔改，在前揭強制戒治執行完畢並釋放後五年內，復基於施用第一級毒品之概括
    犯意，自九十二年四、五月間某日起至九十四年四月五日下午一時許止，在彰化
    縣彰化市○○里○○路三一六巷一００號及四十三號之住、居所等地，以將海洛
    因摻入香煙中點火燃燒吸食煙氣之方式，連續施用第一級毒品海洛因多次。又另
    基於施用第二級毒品之概括犯意，自九十二年四、五月間某日起至九十四年四月
    五日下午一時許止，在上址住、居所內，以將安非他命置於玻璃吸食器內點火燃
    燒吸食煙氣之方式，連續施用第二級毒品安非他命多次。嗣於九十四年一月二十
    八日下午一時三十分許，經警持本院核發之搜索票，前往其位於彰化縣彰化市○
    ○里○○路三一六巷一００號住所執行搜索時當場予以查獲；另於同年四月七日
    上午八時三十分許，在其位於彰化縣彰化市○○里○○路三一六巷居所內為警查
    獲，並當場扣得其所有之安非他命一包（毛重零點九公克），始查悉上情。
二、案經彰化縣警察局彰化分局報告臺灣彰化地方法院檢察署檢察官偵查起訴及移送
    本院併案審理。
    理　　　由
一、被告甲○○於準備程序中，先就右揭犯罪事實為有罪之陳述，且所犯係死刑、無
    期徒刑、最輕本刑為三年以上有期徒刑以外之罪，經本院合議庭依刑事訴訟法第
    二百七十三條之一第一項之規定，裁定由法官一人獨任進行簡式審判程序，先此
    敘明。
二、右揭事實，業據被告甲○○於警詢及偵審時坦承不諱，並有安非他命一包（毛重
    零點九公克）扣案為憑，且被告於前揭時地為警查獲時，經採其尿液送驗結果，
    均呈安非他命類及嗎啡陽性反應（施用海洛因者會在其體內代謝為嗎啡成分殘留
    ，並經由尿液排出），有彰化縣衛生局煙毒尿液檢驗成績書二份在卷足參。查被
    告前因施用毒品案件，經觀察、勒戒後，認無繼續施用毒品之傾向，由臺灣彰化
    地方法院檢察署檢察官於八十九年五月九日以八十九年度毒偵字第二二二六號為
    不起訴處分確定；復因施用毒品案件，經觀察、勒戒後，認有繼續施用毒品之傾
    向，由本院以八十九年度彰簡字第六二二號判決判處徒刑確定，強制戒治部分並
    於九十年五月二十三日停止戒治付保護管束出所，至九十年八月三日保護管束期
    滿未經撤銷，視為強制戒治執行完畢等情，有臺灣高等法院被告前案紀錄表、刑
    案資料查註紀錄表各一份附卷可按。本案事證已臻明確，被告犯行洵堪認定。
三、查被告甲○○前因施用毒品案件，經強制戒治執行完畢並釋放後，復於五年內再
    度施用第一、二級毒品海洛因及安非他命，核其所為，係犯毒品危害防制條例第
    十條第一項、第二項之施用第一、二級毒品罪。被告為供自己施用之目的而持有
    上開毒品，其於施用前後持有海洛因及安非他命之低度行為，應各為施用之高度
    行為所吸收，不另論罪。又其先後多次施用海洛因及安非他命犯行，均屬時間緊
    接，方法相同，各觸犯構成要件相同之罪名，顯係各基於概括犯意反覆為之，皆
    應依連續犯之規定論以一罪，並依法加重其刑。至其所犯上開二罪，犯意各別，
    行為互殊，應予分論併罰。查被告前因違反毒品危害防制條例案件，經本院以八
    十九年度彰簡字第六二二號判決判處有期徒刑四月，如易科罰金以三百元折算一
    日確定，於九十年八月二十七日易科罰金執行完畢，有臺灣高等法院被告前案紀
    錄表及刑案資料查註紀錄表在卷可按，其受有期徒刑之執行完畢，五年內再犯本
    件法定本刑有期徒刑以上之罪，為累犯，均應依法遞加其刑。另被告於九十四年
    一月二十六日晚間八時許以外之施用海洛因及安非他命犯行，雖未經檢察官詳載
    於起訴書內，然此因與業經記明犯罪事實之施用海洛因及安非他命犯行有連續犯
    之裁判上一罪關係，應為起訴效力所及，基於審判不可分原則，本院自應併予審
    理，附此敘明。爰審酌被告曾因施用毒品案件接受觀察、勒戒、強制戒治及入監
    服刑，竟未能從中記取教訓，深切體認毒品危害己身健康之鉅，反而再次趁隙施
    用海洛因及安非他命，且其前次為警查獲後仍繼續施用毒品不輟，足徵被告自制
    能力尚有未足，品行不端，犯後態度亦有可議，而有接受相當期間監禁教化之必
    要，以促其及早矯正吸毒惡習；惟念及施用毒品固戕害個人健康至深，然就他人
    權益之侵害仍屬有限，及其犯罪目的、手段、施用毒品之期間長短、被告於犯罪
    後坦承全部吸毒犯行、具有國中畢業學歷之智識程度等一切情狀，分別量處如主
    文所示之刑，並定其應執行之刑，以示懲儆。扣案之安非他命一包（毛重零點九
    公克），為毒品危害防制條例第二條第二項第二款所稱之第二級毒品，應依同條
    例第十八條第一項前段之規定，沒收銷燬之。
據上論斷，應依刑事訴訟法第二百七十三條之一第一項、第二百九十九條第一項前段
，毒品危害防制條例第十條第一項、第二項、第十八條第一項前段，刑法第十一條前
段、第五十六條、第四十七條、第五十一條第五款，判決如主文。
本案經檢察官郭緯中到庭執行職務。
中　　　華　　　民　　　國　　　九十四　　年　　　五　　　月　　十六　　日
                               臺灣彰化地方法院刑事第三庭
                                   法　　　官  高  文  崇
右正本證明與原本無異。
如不服本判決，應於判決送達後十日內向本院提出上訴狀( 須附繕本 )。
                                   法院書記官  謝  志  鑫
中　　華　　民　　國　　九十四    年      五　　　月　　　二十三　 　　 日
毒品危害防制條例第10條
施用第一級毒品者，處 6 月以上 5 年以下有期徒刑。
施用第二級毒品者，處 3 年以下有期徒刑。
